【裁判字號】    91,易,1756
【裁判日期】    920213
【裁判案由】    違反商標法
【裁判全文】
臺灣臺南地方法院刑事判決              九十一年度易字第一七五六號
    公  訴  人  臺灣台南地方法院檢察署檢察官
    被      告  甲○○  男  五.
右列被告因違反商標法案件，經檢察官向本院台南簡易庭聲請簡易判決處刑（九十一
年度偵字第八０三一一號），經簽請依通常訴訟程序審理後，本院判決如左：
    主  文
甲○○無罪。
    理  由
一、公訴意旨略以：被告甲○○（另名謝金昇）明知「ＶＥＲＳＡＣＥ」商標已據義
    大利商吉安妮．凡賽斯股份有限公司（下稱凡賽斯公司）前向經濟部中央標準局
    （現已改制為經濟部智慧財產局）申請註冊，擁有使用於眼鏡及其組件、太陽眼
    鏡等商品之商標專用權，現仍在商標專用期間內；且明知所販售之眼鏡商品，係
    未經前揭商標專用權人之授權而非法使用其商標之仿冒品。竟仍於民國九十一年
    七月間，以明顯低於真品市價之價格，在臺南市○○路○段三三六號其所經營之
    商店內，批售前揭仿冒品予市場零售商何麗滿。嗣何麗滿因商標法案件，於九十
    年十二月十六日下午四時許，在高雄市○○區○○路黃昏市場經警查獲後，始循
    線得知上情，因認被告涉犯商標法第六十三條之罪。
二、被告甲○○則辯稱：伊係賣友人生產之自有品牌眼鏡予何麗滿，從未販賣仿冒之
    眼鏡等語。
三、按犯罪事實，應依證據認定之，無證據不得推定其犯罪事實。又不能證明被告犯
    罪者，應諭知無罪之判決，刑事訴訟法第一百五十四條、第三百零一條第一項分
    別定有明文。另按在證據法則上，證人的證言，可能因證人本身的偏見、記憶、
    刻意隱瞞等等因素，致發生與事實有相當大的悖離，自不能依單一證人之證言遽
    為被告不利之認定。查公訴人認被告涉有上開犯行，無非以證人何麗滿之證言及
    何女所提之名片資為憑據，然查：證人何麗滿先於九十年十二月十六日在警訊中
    供稱向被告進貨二次共計二萬四千元，九十一年七月三十日在檢察官偵查中則稱
    向被告購買三次，此分有筆錄可稽，其後供述已有不符，而有瑕疵可指。況本件
    除證人何女之供述外，別無其他證據，諸如買賣之發票，或在被告處所查獲相同
    之仿冒品等，證明何麗滿所販賣且被查獲之仿冒係向被告購買，復無其他證人證
    明何女之證言為真，揆諸上開證據法則，自不能單依證人何女之證言，遽入被告
    於罪。至何女雖另提出被告之名片一張，稱係向被告購買仿冒眼鏡所留，但查該
    名片僅記載被告之姓名、職銜及聯絡電話，並無其他如「專售各國名牌眼鏡」等
    形式上足以令人懷疑販售仿冒眼鏡之字樣，再者在我國商場交易上，雙方見面介
    紹或生意往來致交換名片至為普遍，而被告並稱曾與何女有過一次交易，故何女
    得以提出被告之名片並不足為奇，亦無從據此遽認被告確有販售仿冒眼鏡與何女
    之犯行。
四、此外復查無其他積極證據足資證明被告有公訴人所指之犯行，不能證明被告犯罪
    ，依法應諭知無罪之判決。
據上論斷，應依刑事訴訟法第三百零一條第一項，判決如主文。
中     華     民     國      九十二      年      二      月     十三    日
                                       臺灣臺南地方法院刑事第二庭
                                                 法  官  鄧希賢
右正本證明與原本無異。
如不服本判決，應於判決送達後十日內，向本院提出上訴狀。
                                                 書記官  汪維屏
中     華     民     國      九十二      年      二      月     十三    日


司法院資訊處製作；財團法人民間司法改革基金會備份。
